臺灣高雄地方法院刑事判決           100年度審易字第2589號
聲  請  人  臺灣高雄地方法院檢察署檢察官
被      告  黃光輝
上列被告因傷害案件，經檢察官聲請依簡易判決處刑（100 年度
偵字第6743號），本院認不應依簡易判決處刑（簡易案件案號：
100年度簡字第3346號），改依通常程序審理，茲判決如下：
    主  文
本件公訴不受理。
    理  由
一、原聲請簡易判決處刑意旨略以：被告黃光輝於民國100 年1
    月15日上午10時許，與其友人李福來（另經臺灣高雄地方法
    院檢察署檢察官另為不起訴處分）在高雄市左營區○○○路
    25號前用完早餐正欲離去時，適呂家欣、林雅惠（以上2 人
    均另經同署檢察官為不起訴處分）與邱建中3 人正為感情糾
    紛談判，期間邱建中因不滿呂家欣持行動電話錄下雙方對話
    內容，乃搶下呂家欣手中之行動電話並往城隍廟方向跑，被
    告見狀遂與李福來共乘車牌號碼613-CES 號普通重型機車自
    後追趕，行至附近菜市場旁時，呂家欣亦駕駛車牌號碼8632
    -TE 號自小客車搭載林雅惠前來會合，經邱建中同意上車談
    判後，李福來、被告、邱建中乃分別坐上該自小客車後座之
    左、中、右位置，呂家欣、林雅惠則分別坐在駕駛座、副駕
    駛座，期間呂家欣、林雅惠、邱建中仍為了感情糾紛爭執，
    邱建中乃自後拉扯林雅惠頭髮，被告見狀遂出手欲制止邱建
    中，2 人進而互相毆打、拉扯，並互相搶奪被告上衣口袋掉
    落出來之打火機彈簧刀1 支，致邱建中受有左下肢深部切割
    傷約3 公分長、併腓腸肌外側頭肌肉撕裂及腓神經交通枝撕
    裂之傷害。因認被告涉犯刑法第277 條第1 項之傷害罪嫌等
    語。
二、按告訴乃論之罪，告訴人於第一審辯論終結前，得撤回其告
    訴；又告訴經撤回者，法院應諭知不受理之判決，且得不經
    言詞辯論為之，刑事訴訟法第238 條第1 項、第303 條第3
    款、第307 條分別定有明文。
三、經查，本件被告黃光輝因傷害案件，經檢察官聲請以簡易判
    決處刑，認其係犯刑法第277 條第1 項之傷害罪嫌，惟該罪
    依同法第287 條規定，須告訴乃論。茲因被告與告訴人邱建
    中業已達成和解，告訴人撤回其告訴，有本院刑事審查庭刑
    事案件移付調解簡要紀錄及撤回告訴聲請狀各1 紙在卷可稽
    ，揆諸前開說明，爰不經言詞辯論，逕為諭知不受理之判決
    。
據上論斷，應依刑事訴訟法第452 條、第303 條第3 款、第307
條，判決如主文。
中    華    民    國   100    年    8     月    26    日
                  刑事第三庭  審判長法  官  李東柏
                                    法  官  李爭春
                                    法  官  陳薏
以上正本證明與原本無異。
如不服本判決應於收受送達後10日內向本院提出上訴書狀，並應
敘述具體理由；如未敘述上訴理由者，應於上訴期間屆滿後20日
內向本院補提理由書（均須按他造當事人之人數附繕本）「切勿
逕送上級法院」。
中    華    民    國   100    年    8     月    26    日
                                    書記官  戴金龍